# 银行存款大额抽样可不可以用分层抽样的方法，紧急，详情请进来看哈

提问人：mlspm 时间：2012-12-29 12:11:47
按我们自己的标准，发生额 6000 多笔，大额笔数为 1400 多笔，没有可操作性，我想先确定一个标准，然后在这个标准之上进行分层抽样，不知可否，或者有什么更好的方法没有？

回答人：chenyiwei
回复 mlspm 的帖子
建议咨询你所在事务所的技术部门中负责审计方法问题的相关人士。可能是如何确定“大额”的做法不恰当所致。此类支出如果仅就金额看，不同金额的错报风险高低不会有显著差异，因此金额不是分层的适当标准。分层的标准可能主要是款项的支付用途、支付对象等。对真正属于大额的关键项目（根据综合风险评估，乘以实际执行重要性水平的一定系数确定）的支出应逐笔检查；对于其他支出可以使用代表性抽样方法确定抽查样本，并根据样本的错报推断总体错报。